臺灣臺中地方法院交通事件裁定　　　 100年度交聲字第1233號
原處分機關　交通部公路總局臺中區監理所
異議人即
受處分人　　林麗絲
上列受處分人因違反道路交通管理處罰條例事件，對於交通部公
路總局臺中區監理所於民國100年4月1日所為之處分（中監違字
第裁60-I00000000號裁決書），聲明異議，本院裁定如下：
    主    文
異議駁回。
    理    由
一、原處分機關處分及移送意旨略以：異議人即受處分人林麗絲
    （下稱異議人）所有車牌號碼3135-C6號自用小客車，於民
    國100年1月22日10時16分許，在彰化市○○路○段322號前
    ，因「在顯有妨害其他人、車通行處所停車(引擎熄火或駕
    駛離座)」之違規，經彰化縣警察局交通隊以彰警交字第I00
    000000號舉發違反道路交通管理事件通知單逕行舉發。異議
    人於期限內到案提出申訴，經舉發機關函復後仍有不服，本
    所遂爰依道路交通管理條例第56條第1項第5款規定，於100
    年4月1日以中監違字第裁60-I00000000號裁決書裁處新臺幣
    (下同)900元整；逾期依裁決書處罰主文裁處等語。
二、聲明異議意旨略以：彰化市○道路狹窄，且紅黃線上生意人
    可以停車擺攤或機車停放。伊僅進市場送貨，瞬間就被偷吊
    ，且手機、衣服、皮包皆在車內，伊從台中市太平區到彰化
    送貨，人生地不熟，當日天氣寒冷，已經被嚇到，而當時有
    向110報案但無效，爰聲明異議等語。
三、按汽車停車時，在顯有妨礙其他人、車通行處所，不得停車
    （道路交通安全規則第112條第1項第9款參照）。次按汽車
    駕駛人停車時，在顯有妨礙其他人、車通行處所停車者，處
    600元以上1200元之罰鍰（道路交通管理處罰條例第56條第1
    項第5款參照）。上開法條既係以在顯然妨礙他車通行之處
    所停車為處罰之構成要件，復參諸其立法意旨，係為消除道
    路任意停放車輛，以維護交通秩序，避免交通秩序紊亂，從
    而，依上揭法條之文義及規範目的觀之，倘駕駛人之停車已
    明顯導致妨礙他車通行或阻礙交通順暢，即可認已違反前開
    法文。執此，原舉發機關自當具體判斷該車輛之停靠位置，
    以及該路段之道路寬、窄，車輛流通量之大小與他車通行時
    是否顯然受到妨礙等因素為綜合判斷之依據，先予敘明。
四、經查：
(一)本件異議人將其所有之上開自小客車，停放在彰化市○○路
    ○段322號前路段，經警於100年1月22日10時16分許以科學
    儀器拍照採證後，認有「在顯有妨害其他人、車通行處所停
    車」之違規，而依道路交通管理處罰條例第56條第1項第5款
    規定，掣單逕行舉發之事實，有彰化縣警察局彰警交字第I0
    0000000號舉發違反道路交通管理事件通知單、交通部公路
    總局臺中區監理所中監違字第裁60-I00000000號裁決書、彰
    化縣警察局100年3月1日彰警交字第1000012787號函暨隨函
    檢附採證相片3幀附卷可稽，此部分應堪信實。
(二)觀諸卷附舉發違規照片，異議人之前揭車輛與停放路側機車
    停車格之機車併排停車，且車體大部分已占用前開道路一方
    車道之有效寬度上，而車道之寬度同時僅容許一部車輛通過
    ；又該路段為雙向禁止超車、跨越或迴轉之雙黃實線路段，
    而異議人所有之前揭車輛車體已占用大部分車道，占據該道
    路之正常行駛路線，則欲通過該處之其他車輛，於通行時勢
    必跨越雙黃實線而侵入對向車道，而有使同向行駛車輛與對
    向車輛擦撞之可能，徒增他車行駛上之不便與危險。況依上
    開採證照片畫面內容亦清楚顯示，同行向之其他車輛經過該
    處時，皆已跨越雙黃實線並侵入對向車道，顯然異議人停車
    處所確已有妨礙他車通行之情形，應予認定。
(三)又道路交通管理處罰條例第56條第1項規定，係將在設有禁
    止停車標誌、標線之處所停車，及在顯有妨礙他車通行處所
    停車，併列為違規停車之處罰事由，足見汽車駕駛人在顯有
    妨礙其他人、車通行處所停車之違規處罰，並不以該停車處
    所劃設有禁止停車之標誌或標線為必要，且非所有無劃設標
    誌、標線之道路，均可任意停放車輛，駕駛人停車時仍應依
    各該道路現場之具體情形，斟酌其車輛種類、車體大小、停
    放方式及地點等項，以免妨礙其他人、車通行而受處罰。且
    按首揭法文規定，汽車不得在顯有妨礙其他人、車通行之處
    所停車之規範目的，主要係為避免阻礙其他車輛、行人通行
    ，造成合法用路權人之不便，並避免發生車輛往來危險事故
    。因之，不論有無設置禁止停車之標線、標誌或停放處所已
    盡量靠至道路邊緣，停車處所既已妨礙其他人、車通行，即
    有造成其他人、車突然駛至發生危險之可能。是異議人既已
    有在顯有妨礙他車通行處所停車之行為，則舉發地點是否有
    劃設禁止停車之標線或標誌，即與異議人之違規停車事實無
    涉。
五、綜上所述，本件異議人確有於前述時、地，在顯有妨礙他車
    通行處所停車之違規事證明確，其上開所辯，不足採信。從
    而，原處分機關依據道路交通管理處罰條例第56條第1項第5
    款規定，裁處罰鍰900元，於法核無不合，本件異議為無理
    由，應予駁回。
據上論斷，應依道路交通管理處罰條例第87條第2 項，道路交通
事件處理辦法第18條，裁定如主文。
中    華    民    國    100    年    4     月   27    日
                      交通法庭   法  官 黃益茂
以上正本證明與原本無異。
如不服本裁定，應於收受送達後5日內向本院提出抗告狀。（應
附繕本）
                                 書記官 蔡秋明
中    華    民    國    100    年    4     月   27    日